臺灣臺南地方法院刑事判決　　　　　　　　96年度易字第30號
公　訴　人　臺灣臺南地方法院檢察署檢察官
被　　　告　丙○○
 　　　　　　　　　 住臺南市.
上列被告因竊盜案件，經檢察官提起公訴（95年度偵字第18100
號），本院判決如下：
    主  文
丙○○竊盜，累犯，處有期徒刑壹年。
    事  實
一、丙○○前因竊盜案件，經台灣高等法院台南分院以93年度上
    易字第67號判處有期徒刑一年，於民國93年4月22日確定；
    復因竊盜案件，經本院以93年度簡字第1266號判處有期徒刑
    四月，於93年6月21日確定，並與上開竊盜罪刑合併定應執
    行刑為有期徒刑一年二月，甫於94年9月23日縮刑期滿執行
    完畢（就本件構成累犯）。
二、詎丙○○猶不知悔改，竟基於意圖為自己不法之所有之單一
    犯意，先後接續為下列多起竊盜之犯行：
  (一)於95年12月19日20時許，攜同其姪子前往位於臺南市○區○○路264號之「伊詩菲亞美顏體雕中心」，適該中心經理庚○○正在工作室為客人從事美容工作，丙○○遂以其友人要
    化妝為由，持行動電話進入隔壁之諮詢室佯與朋友聯絡，伺
    機竊取庚○○所有置放在諮詢室櫃子內之咖啡色皮包一只（
    內有新台幣（下同）1617元、中國信託商業銀行、國泰世華
    商業銀行及遠東國際商業銀行信用卡各一張、中國信託商業
    銀行、新竹國際商業銀行金融卡各一張、健保卡四張、身分
    證及駕照各一張），得手後，旋以其友人明早再來化妝為由
    逃逸。
  (二)又攜同其姪子，於同日20時20分許，前往位於臺南市東區○○○○街46號之「亞香媞美容中心」店內，向該中心負責人
    乙○○佯裝其欲購買精油，趁乙○○進入房內拿取物品時，
    竊取乙○○所有放在大廳沙發上之黑色皮夾一只（內有現金
    200元、大眾商業銀行、新竹國際商業銀行及萬泰商業銀行
    金融卡各一張、中國信託商業銀行信用卡一張），得手後旋
    即逃逸。
  (三)再攜同其姪子，於同日20時45分許，前往臺南市○區○○路
    二段24巷130號之「御耕園美容中心」，佯裝向該中心負責
    人丁○○詢問美容及丙級考照事宜，要求丁○○提供美髮用
    品店之地址，趁丁○○低頭抄錄地址時竊取丁○○所有放置
    在大廳辦公桌右側椅子上手提包內之紅色皮夾一只（內有現
    金2,117元、花旗銀行、國泰世華商業銀行信用卡各一張及
    金融卡三張、身分證及健保卡各一張、駕照二張），得手後
    ，將之藏置在上衣口袋中逃逸。
  (四)復攜同其姪子，於同日21時10分許，前往臺南市○區○○○
    街61號「貝葉蓮心素食館」，佯稱其姪子內急欲商借廁所，
    趁其姪子進入廁所之際，竊取店員戊○○所有放置在開放式
    櫃檯之手提包，丙○○得手後即進入廁所，並將手提包內之
    灰色花格子小錢包一只（內有現金1400元、健保卡一張、中
    國信託商業銀行、台新國際商業銀行及中國國際商銀信用卡
    各一張、中國信託商業銀行、台新國際商業銀行及郵局金融
    卡各一張、行動電話一具）取出，手提包則丟置在廁所馬桶
    水箱內，適一牆之隔之戊○○聽見廁所內出現異音，進入廁
    所發現其手提包遭丟置在馬桶水箱內，遂高喊在外場工作之
    店員甲○○將丙○○攔下並報警查獲。
三、案經臺南市警察局第一分局報告台灣台南地方法院檢察署檢
    察官偵查起訴。
    理  由
一、查前揭犯罪事實，業據被告於警詢、偵查及本院審理時坦承
    不諱，核與被害人庚○○、乙○○、丁○○、戊○○各於警
    詢之指述相符，亦與證人即「貝葉蓮心素食館」店員甲○○
    於警詢之證述相符，且有扣押物品目錄表一份、贓物認領保
    管單四紙及照片六幀附卷可稽（分見警卷第28至30頁、第32
    至35頁、第38至40頁），經核物證與被告之自白相符，是本
    件事證明確，被告竊盜犯行堪以認定。
二、核被告丙○○所為，係犯刑法第320條第1項之竊盜罪。按如
    數行為於同時同地或密切接近之時地實施，侵害同一之法益
    ，各行為之獨立性極為薄弱，依一般社會健全觀念，在時間
    差距上，難以強行分開，在刑法評價上，以視為數個舉動之
    接續施行，合為包括之一行為予以評價，較為合理，則屬接
    續犯，而為包括之一罪（最高法院86年度臺上第3295號判例
    要旨參照）。查被告在上開時、地內先後竊取被害人之皮包
    、皮夾，侵害同種財產法益，各行為之獨立性極為薄弱，且
    係出於同一竊盜犯意，依一般社會健全觀念，在時間差距上
    難以分開，應視為數個舉動之接續施行，屬接續犯，為實質
    上一罪，公訴人認被告係犯數罪，容有未洽。次查，被告有
    如犯罪事實欄一所載之科刑及執行紀錄，此有臺灣高等法院
    被告前案紀錄表及臺灣臺南地方法院檢察署刑案資料查註紀
    錄表各一件在卷可稽，其於五年內故意再犯本件有期徒刑以
    上之罪，為累犯，應依刑法第47條第1項之規定加重其刑。
    爰審酌被告前已有竊盜前科，竟再犯本件竊盜犯行，顯見其
    法紀觀念淡薄，以及其不思以正當途徑靠自己勞力賺錢，任
    意侵害他人財產法益，嚴重危害社會治安，破壞善良人民對
    平和生活秩序之期待與保障，及其犯罪之動機、手段、被害
    人財物損失之狀況，及犯後坦承犯行，態度良好等一切情狀
    ，量處如主文所示之刑。
三、檢察官雖於起訴時以被告有多次竊盜前科，顯見其有犯竊盜
    罪之習慣，請求對被告丙○○併行諭知強制工作之保安處分
    ，然其於前案竊盜犯行執行完畢一年後再犯本案，本次竊盜
    犯行之情節尚非重大，及其行竊之時間及次數等情以觀，尚
    難認定其有犯罪之惡習及慣行，自無適用竊盜犯贓物犯保安
    處分條例規定之餘地，本院既認量處前開刑期，已達懲處其
    竊盜犯行，爰不併依竊盜犯贓物犯保安處分條例第3條第1項
    之規定宣告強制工作，併此敘明。
四、據上論斷，應依刑事訴訟法第299條第1項前段，刑法第320
    條第1項、第47條第1項，刑法施行法第1條之1，判決如主文
    。
本案經檢察官己○○到庭執行職務。
中　　華　　民　　國　　96　　年　　1 　　月　　22　　日
　　　　　　　　　刑事第二庭  審判長法官  蘇義洲
                              法      官  洪士傑
                              法      官　徐文瑞
以上正本證明與原本無異。
如不服本判決，應於判決送達後10日內，向本院提出上訴狀。
　　　　　　　　　　　　　　　書  記  官　張宜柔
中　　華　　民　　國　　96　　年　　1 　　月　　22　　日
附錄法條：
中華民國刑法第320條第1項
（普通竊盜罪）
意圖為自己或第三人不法之所有，而竊取他人之動產者，為竊盜
罪，處5年以下有期徒刑、拘役或5百元以下罰金。
